# 同一控制下的股权转让是否需要交企业所得税或个人所得税？

提问人：winroyal 时间：2017-01-16 16:52:06
1 、A公司有两个平行子公司甲和乙，现在A公司把其持有的甲的股权全部转让给乙公司，从而形成A——甲——乙的架构。
请问，此次股权转让是否要按照甲的公允价值作价而交税？ 是否可以而不交税呢？
2 、把A换成自然人，发生此种情况是否也要按照甲的公允价值作价而交税？

回答人：chenyiwei
1 、企业所得税按照转让价款和原投资成本之间的差额作为应纳税所得额。但如果显著不公允的，税务机关有权进行特殊纳税调整。
2 、个人所得税按国家税务总局 2014 年第 67 号公告处理。